【裁判字號】    96,上訴,3140
【裁判日期】    970410
【裁判案由】    違反槍砲彈藥刀械管制條例
【裁判全文】
臺灣高等法院刑事判決                96年度上訴字第3140號
上  訴  人
即  被  告  甲○○
                    現於臺灣宜蘭監獄
指定辯護人  呂沐基律師
上  訴  人
即  被  告  乙○○原名任振作.
選任辯護人  林李達律師
上列上訴人即被告等因違反槍砲彈藥刀械管制條例案件，不服臺
灣臺北地方法院93年度訴字第1255號，中華民國96年5月24日第
一審判決（起訴案號：臺灣臺北地方法院檢察署93年度偵字第
14221號），提起上訴，本院判決如下：
    主  文
原判決關於甲○○連續未經許可販賣可發射金屬或子彈具有殺傷
力之土造手槍未遂部分撤銷。
甲○○未經許可製造可發射金屬或子彈具有殺傷力之土造手槍，
累犯，處有期徒刑陸年，併科罰金新臺幣拾伍萬元，罰金如易服
勞役，以新臺幣壹仟元折算壹日，扣案附表一至五所示之物均沒
收。
其他上訴駁回。
    事  實
一、甲○○前於民國88年間，因違反槍砲彈藥刀械管制條例，經
    臺灣板橋地方法院判處有期徒刑10月確定，於90年5月3日執
    行完畢。竟不知悔改，而基於製造手槍後販賣之犯意，先於
    93年7月下旬某日，在臺北縣新莊巿某大賣場、五金行、臺
    北巿環河南路某五金行購入，如附表一所示，用以製造手槍
    之工具、零件（非屬槍砲、彈藥主要組成零件）一批；或先
    占綽號「矮的」，真實姓名年籍不詳之成年男子（下逕稱「
    矮的」）丟棄於甲○○女友住處，如附表二所示，屬槍砲主
    要組成零件之土造金屬槍管3支，與如附表三所示，用以製
    造手槍之工具、零件（非屬槍砲、彈藥主要組成零件）一批
    ；以及透過不詳管道取得，如附表四所示用以製造手槍之工
    具、零件（非屬槍砲、彈藥主要組成零件）後。又在臺北縣
    三重巿永褔街內某模型店內，以每把新臺幣（除註明為銀元
    外，下同）4500元之價格購入5把玩具槍。而於上開時間後
    ，同年8月4日前之某日，在臺北縣新莊巿（起訴書誤載為新
    店市○○○路○段284號14樓其兄王晨紘（不知情）住處，利
    用前述玩具槍之其中1把以及上開工具、零件，製造如附表
    五所示，具有殺傷力之可發射子彈的土造手槍1把。甲○○
    製造附表七所示手槍後，即交由基於幫助甲○○販賣具有殺
    傷力之可發射子彈的土造手槍之意思之乙○○，欲以每支
    20000元至25000元之代價販售之；嗣乙○○即基於幫助甲○
    ○販賣上述槍枝之概括犯意，先約有意購買手槍之真實姓名
    年籍不詳成年男子，於93年8月5日下午11時許在臺北市士林
    區某處見面看貨，惟因該人未到而不遂。嗣又於93年8月6日
    下午10時，與綽號「阿Ｂ」、真實姓名年籍不詳之成年人（
    下稱「阿Ｂ」）約在臺北巿中山區○○○路16號4樓撞球場
    會面賣槍。嗣甲○○駕駛車牌號碼ＪＣ－9318號自用小客車
    ，搭載不知情之友人林哲彥前往該撞球場，惟又因「阿Ｂ」
    爽約而不遂。嗣為警於93年8月7日零時20分，在臺北巿中山
    區○○○路16號前查獲，並經甲○○自願接受搜索後，於甲
    ○○身上及前開汽車內起出各附表一至五所示之物。
二、案經臺北巿政府警察局中山分局報告臺灣臺北地方法院檢察
    署檢察官偵查起訴。
    理  由
壹、程序方面：
一、被告甲○○經原審判決之部分計有二部分，即未經許可販賣
    可發射金屬或子彈具有殺傷力之土造手槍未遂部分及未經許
    可持有彈藥之主要組成零件部分，被告甲○○於本院準備程
    序中就原判決關於其未經許可持有彈藥之主要組成零件部分
    撤回上訴；惟查被告甲○○未經許可持有彈藥之主要組成零
    件（火藥）與未經許可持有附表二（即原判決附表四）之零
    件（槍管）並不相同，且其持有之原因、目的亦不相同，是
    該二部分之持有顯係基於不同之犯意，雖其行為同屬槍砲彈
    藥刀械管制條例第13條之罪名，惟於法該二部分之持有並無
    裁判上一罪之關係。是本院本案審理被告甲○○之範圍僅限
    於原審判決其未經許可販賣可發射金屬或子彈具有殺傷力之
    土造手槍未遂部分及其他相關之部分，而不及於其未經許可
    持有彈藥之主要組成零件（火藥）部分，先此敘明。
二、按「被告以外之人於檢察事務官、司法警察官或司法警察調
    查中所為之陳述，與審判中不符時，其先前之陳述具有較可
    信之特別情況，且為證明犯罪事實存否所必要者，得為證據
    。」刑事訴訟法第159條之2定有明文。被告甲○○及其指定
    辯護人認證人林哲彥（下逕稱林哲彥）於警詢中所陳，為被
    告以外之人於審判外之言詞陳述，無證據能力等語（原審卷
    二第39頁參照）。經原審於審理時傳喚林哲彥到庭結證，認
    其警詢與審理中之供述並無不符，依前開規定，自非不得作
    為證據。
三、被告二人均抗辯其等於警詢中之陳述，係遭不正訊問（原審
    卷二第42、43頁參照）。被告甲○○辯稱：其於警詢中所為
    之陳述係警察寫好筆錄後要其照唸的，且當時警察告知若其
    承認販賣情事則可交保，其因毒癮發作精神狀況不佳，方於
    警詢中自白云云。被告乙○○則辯稱伊於警詢中所為之陳述
    ，係警察寫好筆錄後要伊照唸的，且當時係因承辦警員告知
    若另一被告甲○○承認販賣情事則可交保，伊基於義氣方於
    警詢中自白云云。被告二人之辯護人，亦均辯稱製作被告警
    詢筆錄時並未全程連續錄音，而係先為「案情溝通」，製作
    筆錄完畢後再錄音，被告自白未出於任意性，不具有證據能
    力云云。經查：
（一）按「刑事訴訟法第100條之1第1項固規定訊問被告，原則
      上應全程連續錄音；必要時，並應全程連續錄影；同條第
      二項亦規定『筆錄內所載之被告陳述與錄音或錄影之內容
      不符者，除有前項但書情形外，其不符之部分，不得作為
      證據』。同法第100條之2亦準用同法第100條之1規定。考
      其立法目的，在於建立訊問筆錄之公信力，並擔保訊問程
      序之合法正當；亦即在於擔保犯罪嫌疑人對於訊問之陳述
      ，係出於自由意思及筆錄所載內容與陳述相符。如果犯罪
      嫌疑人之自白，係基於自由意思而非出於不正之方法，且
      其自由之陳述與事實相符，縱令於訊問時未經全程連續錄
      音或錄影，致訊問程序稍嫌微疵，仍難謂其自白之筆錄，
      無證據能力。」最高法院著有93年度臺上字第370號判決
      可資參照。
（二）經查，證人即承辦本案的警員之一，且擔任被告乙○○93
      年8月7日警詢筆錄紀錄之林廷睿（即林文禮）固證稱本案
      製作被告乙○○93年8月7日警詢筆錄時，確無全程錄音，
      且警詢錄音帶長度與該份警詢筆錄記載之詢問時間兩不相
      符，此經本院勘驗屬實（原審卷一第230頁背面參照）。
      惟證人即承辦本案的警員之一黃長吉證稱：「（問：你沒
      有聽到警方任何人員跟甲○○說承認比較好，比較容易交
      保？）答：沒有。」、「（問：有無沒有人說依現在扣到
      的東西這麼多，不承認犯罪可能很難過關？）答：沒有。
      」、「（問：從到警局至回家那段期間，被告甲○○的精
      神狀況如何？）答：都很好。」、「（問：甲○○說當時
      因為有毒癮發作，所以精神狀態不好，有無癥狀？）答：
      沒有。」、「（問：當時甲○○表示毒癮發作，精神不好
      ，就有一位警員拿毒品給他施用，有無此事？）答：沒有
      。」（原審卷二第77至82頁參照）。證人即承辦本案的警
      員之一，且為負責詢問被告乙○○前述警詢筆錄者林明輝
      證稱：「（問：這份筆錄是先問好之後以及製作筆錄完成
      後再請被告照筆錄內容唸一次在錄音嗎？）答：不是。」
      、「（問：筆錄裡面的被告之回答確實被告親口所言之答
      案？）答：是。」、「．．．，我們在詢問某個嫌疑人時
      ，可能其他嫌疑人也聽得到。如果各嫌疑人之間情節相同
      ，有時候確實會將其中一嫌疑人的筆錄作為例稿，再去詢
      問其他嫌疑人之後，相同問題就不會改，有進一步的問題
      就會改，至於答案的內容如果不一樣，就有更改，我們會
      採一問一答。」、「．．．，我的意思是因為之前已經有
      初步詢問就問題以及嫌疑人的答案都有初步的了解，所以
      才會引用之前類似案件的例稿，將例稿的問題及答案都依
      據初步詢問的內容去做修改，之後，再正式對嫌疑人詢問
      ，但我不會叫嫌疑人就我之前套用例稿修正後的筆錄照念
      ，我照著我做好的筆錄詢問嫌疑人，如果嫌疑人的答案，
      與之前初步詢問的內容沒有變，就不會再修改製作好的筆
      錄，如果嫌疑人的回答與之前初步詢問的內容有差異我們
      就會修改筆錄回答之內容。」、「（問：究竟錄音的時候
      是何時？）答：筆錄初稿做好之後，請嫌疑人來製作正式
      筆錄並錄音。」、「（問：修改筆錄與錄音是否同時？）
      答：是。」、「（問：這樣製作筆錄的方式是否符合法律
      的規定？）答：當時我不知道這樣是否符合法律的規定，
      我回來跟嫌疑人聊天初步了解之時，是沒有錄音，我那時
      候不曉得這樣是否違反法律。」、「（問：當時為何初訊
      沒有錄音，是何理由？）答：因為我回來支援時，被告乙
      ○○坦承他是竹聯幫的一分子，而且被告回答懇切，我不
      是為了節省錄音帶。沿襲以往的習慣。」、「（問：在到
      所協辦的過程中，有沒有聽到你們所裡任何人員向甲○○
      表示查到這麼多證物，要否認販賣很難，假如直接承認，
      到司法機關就可以順利交保，為了讓被告甲○○順利返家
      ，就這樣陳述吧。）答：我沒有聽到我們所裡有人這樣說
      。」（原審卷二第61至64頁參照）。綜上，雖此警員於製
      作乙○○、甲○○警詢筆錄時確實有先行作初步案情瞭解
      、套用例稿，並依據先前初步瞭解之案情大要擬具被告回
      答內容之初稿後，才開始正式詢問、錄音，而遇被告回答
      與先前不符時，才隨之修正之瑕疵。但前揭警員也都結證
      表示，被告二人之回答都是任意性，被告甲○○並無毒癮
      發作、身體不適而仍詢問、製作筆錄，且無其他不正詢問
      或命被告依警員要求內容作答之情事，證人林明輝並證稱
      其非故意違背刑事訴訟法之規定，現在已知，不會再違反
      規定等語。本院審酌該等警員主觀上並無惡意，客觀違反
      情節也屬輕微，被告二人之陳述仍出於任意性，侵害被告
      二人權益非重，被告二人於警詢後接受內勤檢察官偵查、
      經內勤檢察官向原審聲請羈押而訊問被告二人時亦無表示
      異議（詳後述），對被告二人在訴訟上防禦不利益之程度
      非高，以及被告所為犯罪對社會、民眾產生之危害重大，
      本案承辦警員經此教訓，均知切實依法行事，不需禁止使
      用該證據也能得抑制違法蒐證之效果等一切情事，本於人
      權保障與社會安全之均衡維護精神，認被告二人之警詢筆
      錄均有證據能力。
四、又按「被告以外之人於審判外之言詞或書面陳述，除法律有
    規定者外，不得作為證據。」、「被告以外之人於檢察事務
    官、司法警察官或司法警察調查中所為之陳述，與審判中不
    符時，其先前之陳述具有較可信之特別情況，且為證明犯罪
    事實存否所必要者，得為證據。」刑事訴訟法第159條第1項
    、第159條之2分別定有明文。又縱經偵審機關分同一案號偵
    、審之某共同被告，對該同一案號中之其他共同被告而言，
    仍屬被告以外之第三人，本質上屬於證人，故被告乙○○、
    甲○○各自於警詢中所為之供述，對另一共同被告而言，仍
    屬於被告以外之人於司法警察官或司法警察調查中所為之審
    判外陳述。被告既有爭執，依前開規定，須具備刑事訴訟法
    第159條之2規定之狀況，方得作為證據。本案被告二人經本
    院於審理時裁定程序分離而各以證人身分行交互詰問，就被
    告甲○○是否未經許可，製造後連續販賣可發射子彈具有殺
    傷力之土造手槍未遂、被告乙○○是否幫助連續未經許可，
    販賣可發射子彈具有殺傷力之土造手槍未遂方面，全盤予以
    否認，而與其等在司法警察調查中為承認之供述不符。被告
    二人之辯解意旨均為：警詢中所言是應警員要求、指導下之
    陳述，且警員表示若配合陳述，就可以交保，之後在內勤檢
    察官偵查及遭檢察官聲請羈押而為原審訊問時，雖供稱警詢
    所言實在，但那也是警員的要求。被告二人於警詢中之陳述
    不具有較可信之特別情況。經查，被告二人除在警詢中承認
    上開犯罪事實外，就材料、工具來源、如何製造、如何尋覓
    買主等來龍去脈，並俱有詳細之描述，且過程連貫完整，此
    實非一般並無犯行之人能及時虛構杜撰。況被告二人於警詢
    後接受內勤檢察官偵查、經內勤檢察官向原審聲請羈押而訊
    問被告二人，甚至內勤檢察官已曉諭被告乙○○：「（問：
    你知道此罪很重？）答：知道」（偵查卷第73頁參照），原
    審已決定羈押而訊問被告二人「羈押通知何人？」（見原審
    93年度聲羈字第288號卷第9頁參照）時，亦未有隻字片語向
    檢察官、原審投訴遭警構陷，或表明其等警詢內容係屬子虛
    。甚者，被告乙○○、甲○○於內勤檢察官、原審為羈押訊
    問時，也非全然唯諾，而分別有如下之對答：被告甲○○供
    稱：「（問：你在警察局筆錄是否實在？）答：是。我承認
    有改造，但沒有賣過，本來有意圖，但都沒賣過，沒有買主
    。」（偵查卷第71頁參照），被告乙○○供稱：「（問：你
    在警訊中所言是否實在？提示筆錄並告以要旨）答：我認為
    不實在。」、「（問：哪一部分不實在？）答：從第一時間
    ，我們是一下樓梯，警察就衝下來臨檢，當時我身上沒有任
    何東西，我在警察局是想要幫其他被告減輕其刑，我才這樣
    講的，沒有想到車上有那麼多東西，我不會製造槍械。」（
    前開聲羈卷第6、7頁參照）。顯然被告二人能就並已就其等
    於警詢之供述內容作進一步釐清、調整，且指出警詢供述、
    筆錄記載不實之處。衡諸社會一般人多能接受、認同之普通
    經驗法則：以本案被告二人所犯乃是重罪，除在甫遭查獲之
    時，因事跡敗露之驚恐、懊惱悔恨、未及編造飾卸情詞等人
    之心理正常反應下，較易於第一時間和盤托出真相外，嗣後
    歷經長期偵審，當會受主、客觀環境或他人影響，而浮現冀
    圖脫免之意並漸漸鞏固心防後變異陳詞。復參以被告二人於
    審理中經交互詰問後，對於遭查獲當天，至本案撞球場究竟
    在做何事之同一經歷事項，被告乙○○證稱和被告甲○○合
    夥共家一起賭「大老二」，被告甲○○則證稱自己玩電子遊
    戲機，並未與被告乙○○賭博，不知被告乙○○在撞球場作
    什麼（原審卷二第162、166頁參照），明顯不相符合。更足
    證其等於審理中之陳述不實。是被告二人先前於警詢時之陳
    述確具有較可信之特別情況。從而，本件被告甲○○在警詢
    中之陳述對於被告乙○○，以及被告乙○○在警詢中之陳述
    對於被告甲○○，均屬有證據能力之證人證詞。
五、其餘公訴人所提出用以證明被告二人犯罪之各項證據，被告
    及其選任、指定辯護人，均不爭執其證據能力，本院審酌該
    等言詞供述及書面做成時之狀況，並無不宜作為證據之情事
    ，依刑事訴訟法第159條之5第2項，得作為證據。
貳、實體方面：
一、訊據被告甲○○坦承非法持有附表二、五所示屬槍砲主要組
    成零件之土造金屬槍管3支、具殺傷力之土造手槍之事實不諱
    ，此部分有上開之物扣案可考，且經將上開物品分送內政部
    警政署刑事警察局、內政部鑑定結果，附表五所示扣案手槍
    （含彈匣1個，槍枝管制編號：0000000000號），係仿ＦＮ廠
    半自動手槍製造之金屬玩具手槍，換裝土造金屬槍管改造而
    成之土造手槍，機械性能良好，可擊發適用之子彈，具殺傷
    力；附表二所示之物，為土造金屬槍管，各屬彈藥、槍砲主
    要組成零件等情，有內政部警政署刑事警察局93年8月23日刑
    鑑字第0930164884號槍彈鑑定書、內政部94年1月14日內授
    警字第0940100057號函在卷足證（偵查卷第120至124頁、原
    審卷一第122頁參照）。內政部警政署刑事警察局以性能檢
    驗法、試射法鑑驗附表五之物，信而有徵，復參酌該局為槍
    砲、彈藥鑑定之專業單位，具相當公信力，而內政部為公告
    槍砲、彈藥主要組成零件種類之中央主管機關，其鑑定結果
    復為被告等所不爭執，均可資為本院判斷之依據。該等扣案
    之物足以擔保被告前開任意性自白與事實相符，被告甲○○
    未經許可持有附表二、五所示槍枝之事實，已罪證確鑿。雖
    被告甲○○矢口否認有何製造附表五所示手槍後連續販賣未
    遂之事實。被告乙○○亦否認有何幫助被告甲○○連續販賣
    附表五所示槍枝未遂之事實。被告甲○○辯稱：其沒有製造
    手槍，也沒有販賣或販賣未遂之情事，警詢筆錄不實。被告
    乙○○辯稱：伊沒有共同販賣、也沒有介紹買主給被告甲○
    ○，警詢筆錄是亂說云云。惟經查：
（一）被告甲○○供稱（對被告乙○○而言，為證稱）：「（問
      ：警方人員於93年8月7日凌晨零時20分，在臺北市中山區
      ○○○路16號查獲你涉嫌何事？）答：我今（7）日在現
      場為警查獲，持有海洛因、安非他命及改造槍械1把，子
      彈1顆、彈匣1個而作此筆錄。在現場查獲我之外及隨行友
      人綽號振作（本名任振作）、老鼠（林哲彥）等二人。」
      、「（問：警方人員查獲你時你所持有之改造槍械及海洛
      因、安非他命等毒品放置何處？）答：改造槍械放置我前
      腰際而毒品則放置右前口袋內為警方查獲。」、「（問：
      你所持有之改造槍械及海洛因、安非他命等毒品是如何取
      得？）答：改造槍械是我自己改造的。而毒品是向一位綽
      號小東男子所取得。」、「（問：你所持有之改造槍械是
      何時？何地所改造？）答：於93年7月下旬在我大哥王晨
      紘家裡（臺北縣新莊市○○路○段284號14樓）自行改造。
      」、「（問：你於何時開始改造槍械？改造槍械次數為何
      ？）答：我於93年7月下旬開始改造槍械，共改造槍械約
      5次。」、「（問：你共改造槍械成品數量為何？所完成
      改造槍械成品現於何處？）答：改造槍械成品共2把。1把
      為警方查扣，另1把拿去換海洛因毒品。」、「（問：你
      改造槍械有無何人與你參與改造？王晨紘及其他家屬是否
      知情你於該址改造槍械？）答：都是我個人自行改造槍械
      。他們都不知道我在該住處改造槍械。」、「（問：你是
      以何物品改造？如何改造槍械？方法及技術來源為何？）
      答：我是以購買道具槍自行以工具改造。我本身對槍械有
      興趣並且自行拆解改造槍械。」、「（問：你所改造之道
      具槍於何處購得？以多少價錢購買？購買數量為何？）答
      ：臺北縣三重市○○街內一家販售道具槍所購得，詳細店
      名我不清楚，我是以每把4500元購買，共購買5把道具槍
      。」、「（問：你前述所稱共改造槍械成品2把是在何時
      ？何地改造完成？）答：我都是在我大哥住處改造完成。
      都是在8月初所完成，8月2日完成第一把、8月4日完成第
      2把。」、「（問：警方所查扣物品編號(二)八釐米改造手
      槍含彈匣1個及改造子彈1顆是否為警方所查獲你所持有之
      改造槍械？）答：是我本人所有。」、「（問：你改造槍
      械目的為何？）答：我本身好奇及防身而改造槍械並且想
      要脫售賺一點錢。」、「（問：你所改造之槍械是如何兜
      售？）答：我有兜售過，都是由我朋友振作仲介買賣，但
      是沒有成交過。」、「（問：你以何價錢販賣槍械？）答
      ：我想以20000元至40000元出售但都沒有成交過。」、「
      （問：你所稱之仲介買賣槍械之朋友振作之正確姓名年籍
      為何？於何時何地仲介買賣槍械？次數為何？）答：我只
      知道他的名字任振作，就是為警方一同查獲之任振作，任
      振作共仲介2次，第一次於8月5日晚上約11時許任振作打
      電話告知我約好買家（姓名年籍不詳）購買槍械，可是買
      家沒有出現，所以沒有成交，第二次是昨（6）日下午3時
      許我與任振作碰面並告知我（6）日晚上10時許至查獲地
      點臺北市中山區○○○路16號（4樓撞球場）與買家（姓
      名年籍不詳）碰面，但買家均未出面，所以這次也沒有成
      交。」、「（問：為何任振作要為你仲介買賣槍械？他可
      得何代價？）答：因為任振作曾經欠我一個人情。他是無
      償仲介。」、「（問：為何今（8）日你與林哲彥、任振
      作一同為警查獲？）答：因昨（7）日一相約至查獲地點
      一同買賣槍械。」、「我跟林哲彥駕駛自小客車ＪＣ－
      9318一同前往該查獲地點。」、「（問：警方在你車上起
      獲之證物編號六槍管7枝、編號七槍管12枝（按，應為14
      支）、編號八抓彈勾9片、工業用丁槍子彈50發、編號十
      火藥1包毛重6.5公克淨重6.3公克、編號十一鋼珠73顆、
      編號十二通槍條1支、編號十三改造槍枝細部零件1盒．．
      ．是為何人所有？作何用途？）答：為我所有。均作為改
      造槍械所用。」、「（問：起獲證物編號一四至編號二六
      工具1批．．．是為何人所有？作何用途？）答：為我所
      有。均作為改造槍械用。」、「（問：以上所有查扣之物
      品你是如何取得的？）答：改造槍械工具是至臺北縣新莊
      市某大賣場及五金行所購買的，部分改造槍械工具如編號
      六、七、十三改造槍械零件是由朋友綽號矮的之男子遺留
      在我板橋市女朋友住處，是於7月下旬整理他所遺留的物
      品所找到的，編號十是由一名朋友綽號十三之男子交付給
      我的，編號八是自己所磨製成的，編號九、十一、十二是
      於臺北市○○○路五金行所購買的。」、「（問：你改造
      槍械牟利是何人提議販賣改造槍械？為何任振作於警訊筆
      錄稱為你要求任振作仲介買主買賣改造槍械，你做何解釋
      ？）答：是任振作提議販賣改造槍械牟利。之前我購買道
      具槍任振作以為我已經改造好槍械，要求我販賣，可是當
      時還未改造槍械，所以沒有販賣，在來我改造槍械完成後
      ，我就要他幫我找買主。」、「（問：你在警察局筆錄是
      否實在？）（提示警察局筆錄）答：是。我承認有改過，
      但過沒有賣過，本來有意圖，但都沒賣過，沒有買主。」
      、「（問：任振作是否有幫你仲介？）他前幾天有講過，
      我今年初買道具手槍，他看到說，這樣可以拿去賣，我沒
      理會他，前幾日我改造好了，去對他講，他說約他朋友看
      一下，當時沒說賣多少錢，也沒說到仲介費用。」、「（
      問：今日你們要拿去賣給誰？）答：他約我去撞球間，我
      有帶1支手槍，在那上網，我們都遲到11點才碰面，他有
      一朋友來找他，要走時，被警察查獲。」、「（問：任振
      作所說實在？）答：是。」、「（問：在警訊偵查（指內
      勤偵查）中所言是否實在？提示並告以要旨）答：均實在
      。」（偵卷第8頁背面至12頁、第13頁背面至14頁、第71
      頁至72頁、第74頁，前開聲羈卷第5頁參照）。
（二）被告乙○○於警詢時供稱（對被告甲○○而言，為證稱）
      ：「警方於93年8月7日零時20分許在臺北市中山區○○○
      路16號1樓電梯口音見我及甲○○與林哲彥三人，形跡可
      疑所以盤查我們後當場在甲○○身上查獲槍枝1支（插於
      腰際）、彈匣1個（已上彈匣）、子彈1發（置於彈匣內）
      、槍機2支（握於手中）、海洛因2小包（置於長褲右口袋
      內、毛重0.5公克、淨重0.3公克），及在林哲彥左邊褲袋
      內查獲1支注射針筒（內有殘餘海洛因重量無法磅秤）、
      橡皮管1條（注射海洛因時使用）。但後來甲○○帶領警
      方（時間93年8月7日零時40分）至其停車處（臺北市中山
      區○○○路42號1樓前）查看當場在甲○○所有之自小客
      車（車號：ＪＣ－9318）內之右前座腳踏墊上查獲1工具
      箱內有：改造槍枝工具1批、槍機12支、槍管7支、火藥1
      小罐（毛重6.5公克、淨重6.3公克）另在駕駛座旁之置物
      箱內查獲海洛因2小包（毛重4.7公克、淨重4.1公克）。
      ．．．」、「因為有人要向甲○○購買槍枝，相約在臺北
      市○○○路16號4樓『球友撞球場』交易。所以我與林哲
      彥就陪甲○○一同要到上址時才在該址一樓電梯前為警方
      查獲。」、「（問：甲○○自何時起以販賣改造槍【枝】
      械為業？是以何方式販賣槍【枝】械牟利？如何販售？至
      今得利多少？）答：大約有半年（93年1月份）前甲○○
      告訴我他現在有做改造槍枝生意，希望我幫忙如果有人要
      買槍就介紹向他購買。因我在外認識的人比較多所以我就
      幫忙甲○○找買主。甲○○要我以每一支改造槍枝賣
      20000元至25000元不等代價賣出，．．．。」、「（問：
      甲○○今（7）日持該槍至臺北市中山區○○○路16號4樓
      『球友撞球場』要找何人購買該槍？如何販賣？）答：找
      一位綽號『阿Ｂ』之男子。一支新臺幣25000元。」、「
      我不知道綽號『阿Ｂ』之男子真實姓名、年籍。不知道他
      如何聯絡、住何處。年齡約25歲、高約172公分。．．．
      」、「（問：甲○○今（7）日持該槍至臺北市中山區○
      ○○路16號4樓『球友撞球場』販賣是何人介紹、安排？
      ）答：是我本人介紹、安排，但是「阿Ｂ」今日卻沒來。
      」、「（問：你為何要指證甲○○製（改）造槍（枝）械
      販賣於他人謀利？）答：因為他確實有販售槍（枝）械供
      給他人，我只是講實話沒有為什麼。」、「（問：甲○○
      如何製（改）造槍（枝）械？）答：他都事先買玩具槍來
      改造槍管、槍機後組合成一支可射擊完整手槍。」、「（
      問：甲○○改造槍械地下工廠據點在何處？）答：我不知
      道。」、「（問：甲○○為何要找你幫忙銷售其所改造之
      槍械？你共幫忙銷售改造之槍械幾次？）答：因為甲○○
      知道我有幫派背景，認識的人較多、複雜銷售比較快。有
      2次。」、「（問：（提示警詢筆錄）否實在？）答：實
      在，但補充我沒涉組織案。」、「（問：你承認要幫甲○
      ○賣槍？）答：是。有2次，但都沒成功，93年8月6日下
      午第一次是朋友看過不喜歡，在士林看槍，第二次在民生
      東路，93年8月6日晚上11點30分，是人沒出現。我們要下
      樓梯，就被臨檢。」、「（問：你為何要幫王找仲介？）
      答：我的朋友比較複雜，我曾是幫派，認識朋友較多。這
      兩次沒什麼利潤，我開25000元，朋友關係介紹一下。」
      、「（問：你們共被扣幾把槍？）答：只有1把。」、「
      （問：你知道此罪很重？）答：知道。」、「（問：甲○
      ○說你有意思幫他介紹買賣？）答：是。」、「（問：你
      在檢察官前所言是否實在？提示並告以要旨）答：我的確
      有介紹我朋友跟甲○○買槍，這部分我承認，而且案發當
      天就是我約了朋友來看甲○○製作的槍枝。」、「（問：
      你幫甲○○介紹過幾次買槍？）答：就是在8月6日的下午
      還有晚上，共2次。」、「都沒有成功」、「（問：對於
      檢察官聲請羈押，有何意見？提示並告以要旨）答：我承
      認我有介紹買主買槍，但是我的確沒有製作槍械，當天兩
      次我的確有有仲介二次買槍，我只是不知道事情的嚴重性
      。」（偵查卷第16頁背面至19頁、72頁至74頁、前開聲羈
      卷第7、9頁參照）。
（三）就被告二人前述所言，互核情節大致相符，且有附表一至
      五所示之物扣案可證，其中附表一至四所示之工具、零件
      ，依客觀社會通念，均為可用於製造手槍所用，且為普通
      一般人不會無故大量持有之物。又被告甲○○無法合理交
      代為何會在其所駕駛之汽車上起出如此多樣、大量足以製
      造手槍之工具、零件。綜合前述供述、非供述之積極證據
      ，依經驗法則、論理法則判斷，足認被告二人有事實欄所
      述犯罪而無其他合理懷疑之處。
（四）雖然被告甲○○亦表示「．．．我承認有改過，但都沒有
      賣過，本來有意圖，但都沒賣過，沒有買主。」、「（問
      ：你們今日要去賣手槍？）他（乙○○）約我去，我想應
      該是有人來買，才帶過去，他事前沒叫我帶。」云云，但
      參諸被告二人前述所言之全部意旨，被告甲○○所謂「但
      都沒賣過」，無非指「未曾販賣既遂」，且被告二人遭查
      獲當天，被告乙○○縱於邀約被告甲○○時未予明示，但
      既然被告二人事前已有「被告甲○○請被告乙○○代為尋
      覓買主買槍」之合意存在，且被告乙○○於警詢、內勤偵
      查、本院羈押訊問時亦坦承於本案撞球場見面是要仲介賣
      槍，被告甲○○上開供述並不足以為被告乙○○有利之認
      定。至於被告二人對於第一次販賣未遂之時間雖有93年8
      月5日下午11點（被告甲○○所言）或8月6日下午（被告
      乙○○所言），以及第一次販賣是因買主未出現（被告甲
      ○○所言）或買主驗貨不滿意而未果（被告乙○○所言）
      之差異，但此等時、地、經過之毫無歧異，殊不影響被告
      二人確有二次販賣未遂之事實。至於被告二人辯稱警詢中
      所言非出於任意性且與事實不符云云，其論駁如前述證據
      能力方面所載，爰不贅。
（五）據上，本案事證明確，被告二人犯行均堪以認定。
二、被告二人行為後，槍砲彈藥刀械管制條例於94年1月26日修
    正公布部分條文。刑法亦於94年2月2日修正公布部分條文，
    95年7月1日施行。依修正後刑法第2條第1項規定：「行為後
    法律有變更者，適用行為時之法律。但行為後之法律有利於
    行為人者，適用最有利於行為人之法律。」，此條規定與刑
    法第1條罪刑法定主義契合，係規範行為後法律變更所生新
    舊法律比較適用之準據，是刑法第2條本身雖經修正，尚無
    比較新舊法之問題，應一律適用裁判時之現行刑法第2條，
    以決定適用之刑罰法律。而刑法第11條關於本法總則對於其
    他刑罰法規之適用規定，由原條文：「本法總則於其他法令
    有刑罰之規定者，亦適用之。但其他法令有特別規定者，不
    在此限」，增訂與修正文字為：「本法總則於其他法『律』
    有刑罰『或保安處分』之規定者，亦適用之。但其他法律有
    特別規定者，不在此限。」，是關於本條之增訂，無關犯罪
    行為可罰性要件之變更，亦應適用裁判時之新法，均合先敘
    明。又本次修正涵蓋之範圍甚廣，故比較新舊法時，應就罪
     刑有關之共犯、牽連犯、連續犯、有無累犯加重、自首減輕
    暨其他法定加減原因與加減例等一切情形，綜其全部罪刑之
    結果而為比較，復有最高法院95年5月23日95年第八次刑庭
    會議決議可資參照。查：
（一）槍砲彈藥刀械管制條例方面：被告二人行為時，槍砲彈藥
      刀械管制條例第4條第1項第1款、第11條第1項分別規定為
      ：「本條例所稱槍砲、彈藥、刀械如下：一、槍砲：指火
      砲、肩射武器、機關槍、衝鋒槍、卡柄槍、自動步槍、普
      通步槍、馬槍、手槍、鋼筆槍、瓦斯槍、麻醉槍、獵槍、
      空氣槍、魚槍、改造模型槍及其他可發射金屬或子彈具有
      殺傷力之各式槍砲。」、「未經許可，製造、販賣或運輸
      第4條第1項第1款所稱其他可發射金屬或子彈具有殺傷力
      之各式槍砲者，處5年以上有期徒刑，併科新臺幣
      00000000元以下罰金。」嗣於94年1月26日修正時，修正
      該條第4條第1款槍砲之定義為：「本條例所稱槍砲、彈藥
      、刀械如下：一、槍砲：指火砲、肩射武器、機關槍、衝
      鋒槍、卡柄槍、自動步槍、普通步槍、馬槍、手槍、鋼筆
      槍、瓦斯槍、麻醉槍、獵槍、空氣槍、魚槍及其他可發射
      金屬或子彈具有殺傷力之各式槍砲。」並將槍砲彈藥刀械
      管制條例第10、11條刪除，而一併移列至同條例第8條，
      整合為：「未經許可，製造、販賣或運輸鋼筆槍、瓦斯槍
      、麻醉槍、獵槍、空氣槍或第4條第1項第1款所定其他可
      發射金屬或子彈具有殺傷力之各式槍砲者，處無期徒刑或
      5年以上有期徒刑，併科新臺幣00000000元以下罰金。」
      ，其修正理由分別略謂：「原條文第1項第1款所稱『改造
      模型槍』，係指西德進口之八釐米金屬『模型槍』車通（
      更換）槍管改造而成。惟其並非槍枝之專業用語，且現行
      實務對於其他改造槍枝是否可歸類為『改造模型槍』，迭
      有爭議，而相關案件於法院裁判時，亦常出現不同之認定
      。因『改造模型槍』與『其他改造槍枝』（如土（改）造
      槍枝）依其屬性均可歸類於『其他可發射金屬或子彈具有
      殺傷力之各式槍砲』，爰將『改造模型槍』之用語刪除，
      以利適用。」（第4條）、「一、依據目前實務經驗，發
      現許多槍擊案件，幾乎都是使用土（改）造槍枝，由此可
      見土（改）造槍枝危害之鉅，故有修正加重土（改）造槍
      枝刑度之必要，以避免持用土（改）造槍枝危害社會治安
      。另配合修正條文第四條將『改造模型槍』歸類於『其他
      可發射金屬或子彈具有殺傷力之各式槍砲』，爰將原條文
      第10條、第11條合併修正。二、配合修正提高土（改）造
      槍枝之刑度，並為維持罪刑衡平性，合併修正提高原條文
      第八條有關鋼筆槍、瓦斯槍、獵槍或空氣槍之處罰刑度及
      罰金。」（第8條）。修正後，就製造、販賣該等槍砲的
      自由刑刑度，由5年以上有期徒刑提高為無期徒刑或5年以
      上有期徒刑，比較後，以修正前規定對被告二人有利。
（二）被告行為後，刑法第33條第5款由：「主刑之種類如左：
      ．．．五、罰金：1元（銀元）以上。」修正為：「主刑
      之種類如下：．．．五、罰金，新臺幣1000元以上，以百
      元計算之」。依修正後刑法第33條款規定，前述槍砲彈藥
      刀械管制條例各罪罰金刑方面最低應罰1000元。顯較修正
      前提高，以被告二人行為時，對於罰金刑量刑之規定對其
      等較為有利。
（三）未遂犯方面，修正前刑法第25、26條分別規定：「已著手
      於犯罪行為之實行而不遂者，為未遂犯。未遂犯之處罰，
      以有特別規定者，為限。」、「未遂犯之處罰，得按既遂
      犯之刑減輕之。但其行為不能發生犯罪之結果，又無危險
      者，減輕或免除其刑。」，修正後，分別為：「已著手於
      犯罪行為之實行而不遂者，為未遂犯。未遂犯之處罰，以
      有特別規定者為限，並得按既遂犯之刑減輕之。」、「行
      為不能發生犯罪之結果，又無危險者，不罰。」除將修正
      前第26條前段規定移列至第25條第2項而潤飾文字外，並
      將「不能犯」由修正前第26條後段所定「減輕或免除其刑
      」，修正為「不罰」。因本件被告二人之犯行非「行為不
      能發生犯罪之結果，又無危險」，是以適用修正前、後之
      規定，對被告二人均無罪刑實質變更，應逕予適用裁判時
      之刑法第25條規定。
（四）被告乙○○行為時刑法第30條第1項、第2項分別規定：「
      幫助他人犯罪者，為從犯。雖他人不知幫助之情者，亦同
      。」、「從犯之處罰，得按正犯之刑減輕之。」，現修正
      為：「幫助他人實行犯罪行為者，為幫助犯。雖他人不知
      幫助之情者，亦同。」、「幫助犯之處罰，得按正犯之刑
      減輕之。」僅配合刑法第28條「實施」、「實行」概念界
      定而為修正與潤飾文字，對被告乙○○言，無罪刑之實質
      變更，應逕予適用裁判時法。
（五）連續犯方面，被告二人二次販賣可發射子彈具有殺傷力槍
      枝未遂犯行，均在本次刑法修正施行前，應全部予以比較
      定適用。而現行刑法已刪除第56條連續犯之規定，亦即若
      行為人以概括犯意犯數個構成要件相同之罪名，除符合接
      續、集合等法律上一行為之要件外，修正前僅論以一罪而
      加重其刑至二分之一，現行規定則須就各個行為分論併罰
      ，經比較新舊法，自以修正前條文有利於被告二人。
（六）又，刑法第55條由「一行為而觸犯數罪名，或犯一罪而其
      方法或結果之行為犯他罪名者，從一重處斷。」修正為「
      一行為而觸犯數罪名者，從一重處斷。但不得科以較輕罪
      名所定最輕本刑以下之刑。」，就刪除牽連犯規定方面，
      修正前適用牽連犯規定僅從一重處斷，修正後則須分論併
      罰，以修正前規定較有利被告。
（七）累犯方面，將94年2月2日修正前刑法第47條「受有期徒刑
      之執行完畢，或受無期徒刑或有期徒刑一部之執行而赦免
      後，5年以內再犯有期徒刑以上之罪者，為累犯，加重本
      刑至二分之一。」之規定，修正為第47條第1項：「受『
      徒刑』之執行完畢，『或一部』之執行而赦免後，5年以
      內『故意』再犯有期徒刑以上之罪者，為累犯，加重本刑
      至二分之一。」並增列第二項：「第98條第2項關於因強
      制工作而免其刑之執行者，於受強制工作處分之執行完畢
      或一部之執行而免除後，五年以內故意再犯有期徒刑以上
      之罪者，以累犯論。」規定，且將刑法第49條：「累犯之
      規定，於前所犯罪依軍法或於外國法院受裁判者，不適用
      之。」之規定，修正為：「累犯之規定，於前所犯罪在外
      國法院受裁判者，不適用之。」亦即軍法前科也可能構成
      累犯。就本案被告甲○○如卷附本院被告前案紀錄表之前
      科紀錄以及其乃故意再犯本案有期徒刑以上之罪，不論依
      修正前後累犯相關規定，均構成累犯，是對被告甲○○而
      言，此修正並無罪刑實質變更，應逕予適用裁判時法。
（八）綜上，就上開各項非逕予適用裁判時法之條件綜其全部比
      較結果，刑法、槍砲彈藥刀械管制條例二方面均以修正前
      條文對被告為有利。整體比較適用結果，係修正前條文對
      被告較為有利，自應依刑法第2條第1項前段規定，就非逕
      予適用裁判時法之部分適用有利於被告之修正前刑法、槍
      砲彈藥刀械管制條例規定以為論處。至於沒收，係屬從刑
      ，須依主刑（刑法、槍砲彈藥刀械管制條例）所適用之法
      律即修正前刑法第38條規定宣告之。
三、核被告甲○○所為，係犯槍砲彈藥刀械管制條例94年1月26
    日修正前第13條第4項之未經許可，持有槍砲（附表四所示
    之物）主要組成零件罪、第11條第1項未經許可製造可發射
    金屬或子彈具有殺傷力之土造手槍；同條例第11條第5項、
    第1項未經許可販賣可發射金屬或子彈具有殺傷力之土造手
    槍未遂等罪。核被告乙○○係犯幫助同條例第11條第1項、
    第5項未經許可販賣可發射金屬或子彈具有殺傷力之土造手
    槍未遂罪。被告二人或於製造後持有，或於販賣時持有附表
    七所示手槍之各階段持有行為，各為製造、販賣行為所吸收
    ，其等持有之部分均不另論罪。而被告甲○○、乙○○二人
    先後二次販賣或幫助販賣附表五所示槍枝之行為，均時間緊
    接、手段相同、又觸犯構成要件相同之罪名，顯係基於概括
    犯意反覆為之，為連續犯，各應依修正前刑法第56條規定，
    以一罪論，並加重其刑。被告甲○○關於未經許可，持有槍
    砲（附表二所示之物）主要組成零件罪與未經許可，製造可
    發射金屬或子彈具有殺傷力土造手槍、連續未經許可，販賣
    可發射金屬或子彈具有殺傷力土造手槍未遂罪間，有方法、
    結果之牽連關係，應依修正前刑法第55條規定，從一情節較
    重之未經許可，製造可發射金屬或子彈具有殺傷力土造手槍
    罪處斷。被告甲○○有如事實欄所述刑之執行紀錄，其於刑
    之執行完畢5年內故意再犯本件有期徒刑以上刑之罪，為累
    犯，應依刑法第47條第1項規定，加重其刑。被告二人所犯
    販賣改造槍枝行為，屬未遂犯亦如前述，爰依刑法第25條減
    輕其刑。被告甲○○刑有連續、累犯二加重情形，未遂一減
    輕之情形，應先遞加重後減輕之。被告乙○○所為係幫助犯
    ，爰依刑法第30條第2項，減輕之。被告乙○○刑有幫助、
    未遂二減輕、一連續加重之情形，應先加重後遞減輕之。
四、對原審判決之評價：
（一）原審以被告等事證明確，而予論科，固非無見。惟被告甲
      ○○所涉製造具有殺傷力土造手槍（既遂）及共同連續販
      賣具有殺傷力土造手槍（未遂）等犯行，自應以製造具有
      殺傷力土造手槍（既遂）之情節為重，原判決論被告甲○
      ○以販賣具有殺傷力土造手槍（未遂）之罪，自有未當。
      被告等上訴意旨，仍執陳詞否認犯罪，固無足取，惟原判
      決關於甲○○連續未經許可販賣可發射金屬或子彈具有殺
      傷力之土造手槍未遂部分既有上述可議，即屬無可維持，
      應由本院將原判決關於甲○○連續未經許可販賣可發射金
      屬或子彈具有殺傷力之土造手槍未遂部分撤銷。爰審酌被
      告甲○○之犯罪之動機、目的，被告等非法持有之槍砲主
      要組成零件及子彈數量，製成之槍砲數量、類型，持有上
      開違禁物之期間久暫，販賣之次數，及被告犯後供陳反覆
      、砌詞矯飾、殊無悔意、素行不良及其他一切情狀，量處
      如主文第2項所示之刑，以示懲儆。另關於易服勞役之折
      算標準，被告二人行為時所應適用之修正前刑法第42 條
      第2項前段規定：「易服勞役以（銀元）1元以上3元以下
      ，折算1日。但勞役期限不得逾6個月。」，而依當時之95
      年5月17日修正前罰金罰鍰提高標準條例第2條規定（現已
      刪除），就易服勞役折算標準應照原定數額提高100倍折
      算，是本件被告二人行為時之易服勞役折算標準，配合現
      行法規所定貨幣單位折算新臺幣條例第2條規定，應以銀
      元100元至300元即新臺幣300元至900元折算1日。惟修正
      後之刑法第42條第3項規定：「易服勞役以新臺幣1000 元
      、2000元或3000元折算1日。但勞役期限不得逾1年。」最
      少應以新臺幣1000元折算1日，最高可以新臺幣3000元折
      算1日，然勞役期限由修正前之6月延長為1年。惟參酌95
      年12月13日至同年月15日本院及其所屬法院刑事法律座談
      會研討結論，易服勞役折算標準可於量刑決定後再割裂比
      較適用。以本件所處被告甲○○罰金刑，適用修正後易服
      勞役折算標準均不超過6月，自以修正後之易服勞役折算
      標準較有利於被告甲○○。是以依此比較後結果對罰金部
      分諭知易服勞役之折算標準，附此敘明。
（二）原審就被告乙○○事證明確，因之適用94年1月26日修正
      前槍砲彈藥刀械管制條例第11條第5項、第1項、刑法第30
      條、修正前刑法第56條等規定，並審酌被告乙○○犯罪之
      動機、目的，持有上開違禁物之期間久暫，販賣之次數，
      被告乙○○幫助販賣之次數與情節，及被告乙○○犯後供
      陳反覆、砌詞矯飾、殊無悔意、素行不良及其他一切情狀
      ，量處被告乙○○有期徒刑5年，併科罰金新臺幣150000
      元，並諭知易服勞役之折算標準為以新臺幣1000折算1日
      。核其認事、用法均無違誤，量刑亦稱妥適。被告乙○○
      上訴意旨，仍執陳詞否認犯罪，並無可取，其執此上訴意
      旨任意指摘原判決不當，求予撤銷改判，為無理由，應予
      駁回。
五、扣案如附表二、五所示之物，依前述槍砲彈藥刀械管制條例
    規定，非經許可不得持有，係違禁物，均應依刑法第38條第1
    款規定，不問屬於被告與否，沒收之。附表一、三、四所示
    之物之包裝，均不具殺傷力亦非槍砲、彈藥主要組成零件，
    除明顯非為槍砲、彈藥主要組成零件之物外，就該等扣案物
    之部分零件、工具亦經送鑑定確認，此有內政部警政署刑事
    警察局93年8月23日刑鑑字第0930164884號槍彈鑑定書、內政
    部94年1月14日內授警字第0940100057號函、內政部96年3 月
    14日內授警字第0960870387號函在卷可參（偵查卷第120頁至
    第124頁、原審卷一第122頁、卷二第134頁參照），附表一、
    三、四所示之物（附表二所示之物，雖為供被告甲○○製造
    手槍所用，但亦為違禁物，應優先依前開說明沒收），均為
    供被告甲○○製造手槍所用之物，爰均依刑法第38條第1項第
    2款規定，併予宣告沒收。
據上論斷，應依刑事訴訟法第369條第1項前段、第364條、第299
條第1項前段、第368條，94年1月26日修正前槍砲彈藥刀械管制
條例第13條第4項、第11條第5項、第1項、刑法第2條第1項、第
11條前段、第25條、第30條、第47條第1項、第42條第3項、94
年2月2日修正前刑法第55條、56條、第38條第1項第1款、第2款
，95年5月17日修正前罰金罰鍰提高標準條例第2條，現行法規所
定貨幣單位折算新臺幣條例第2條，判決如主文。
本案經檢察官羅松芳到庭執行職務。
中    華    民    國    97    年    4    月    10    日
                  刑事第二十庭  審判長法  官  楊貴雄
                                      法  官  林立華
                                      法  官  林銓正
以上正本證明與原本無異。
如不服本判決，應於收受送達後10日內向本院提出上訴書狀，其
未敘述上訴之理由者並得於提起上訴後10日內向本院補提理由書
（均須按他造當事人之人數附繕本）。
                                      書記官  陳玲憶
中    華    民    國    97    年    4     月    11    日
附表一：（本附表所列之物均不具殺傷力且非槍砲、彈藥主要組
        成零件）
    (一)工業用釘槍子彈（口徑0.27吋建築工業用彈）50顆。
      扣押物品清單編號：93年青保管字第609號扣押物品清單編
      號五（原審卷一第37頁參照）。
    (二)鋼珠73顆。
      扣押物品清單編號：93年青保管字第609號扣押物品清單編
      號六（原審卷一第37頁參照）。
    (三)通槍條1支。
      扣押物品清單編號：93年青保管字第609號扣押物品清單編
      號七（原審卷一第38頁參照）。
附表二：屬槍砲主要組成零件之土造金屬槍管3枝。
        扣押物品清單編號：93年青保管字第609號扣押物品清單
        編號三（原審卷一第37頁參照）。
附表三：（本附表所列之物均不具殺傷力且非槍砲、彈藥主要組
        成零件）
    (一)土造金屬槍管半成品3枝。
      扣押物品清單編號：93年青保管字第609號扣押物品清單編
      號三（原審卷一第37頁參照）。
    (二)玩具金屬槍管1支（內具阻鐵）。
      扣押物品清單編號：93年青保管字第609號扣押物品清單編
      號三（原審卷一第37頁參照）。
    (三)槍機14個（玩具金屬撞針座1個、土造金屬撞針座1 個
      、土造金屬撞針座半成品12個）扣押物品清單編號：
      93年青保管字第609號扣押物品清單編號四（原審卷一第37
      頁參照，扣押物品清單誤載為12個）。
    (四)零件1盒。
      扣押物品清單編號：93年青保管字第609號扣押物品清單編
      號八（原審卷一第38頁參照）。
附表四：（本附表所列之物均不具殺傷力且非槍砲、彈藥主要組
        成零件）
    (一)彈勾9片。
      扣押物品清單編號：93年青保管字第609號扣押物品清單編
      號十（原審卷一第38頁參照）。
    (二)銅刷3把。
      扣押物品清單編號：93年綠保管字第2118號收受贓證物品
      單編號七（原審卷一第39頁參照）。
    (三)鑽孔機1臺。
      扣押物品清單編號：93年綠保管字第2118號收受贓證物品
      單編號二（原審卷一第39頁參照）。
    (四)鑽頭4支。
      扣押物品清單編號：93年綠保管字第2118號收受贓證物品
      單編號八（原審卷一第40頁參照）。
    (五)銼刀15把。
      扣押物品清單編號：93年綠保管字第2118號收受贓證物品
      單編號一二（原審卷一第40頁參照）。
    (六)游標卡尺1把。
      扣押物品清單編號：93年綠保管字第2118號收受贓證物品
      單編號一一（原審卷一第40頁參照）。
    (七)押嘴鉗2把。
      扣押物品清單編號：93年綠保管字第2118號收受贓證物品
      單編號五（原審卷一第39頁參照）。
    (八)六角板手6支。
      扣押物品清單編號：93年綠保管字第2118號收受贓證物品
      單編號一（原審卷一第39頁參照）。
    (九)螺絲起子6把。
      扣押物品清單編號：93年綠保管字第2118號收受贓證物品
      單編號四（原審卷一第39頁參照）。
    (十)固定鉗3把。
      扣押物品清單編號：93年綠保管字第2118號收受贓證物品
      單編號三（原審卷一第39頁參照）。
    (十一)尖鐵夾1支。
      扣押物品清單編號：93年綠保管字第2118號收受贓證物品
      單編號九（原審卷一第40頁參照）。
    (十二)鋸條4條。
      扣押物品清單編號：93年綠保管字第2118號收受贓證物品
      單編號一○（原審卷一第40頁參照）。
    (十三)砂紙7張。
      扣押物品清單編號：93年綠保管字第2118號收受贓證物品
      單編號六（原審卷一第39頁參照）。
    (十四)塑膠工具臺2個。
      扣押物品清單編號：93年9月9日93年綠保管字號（未記明
      號碼）扣押物品清單編號一（原審卷一第41頁參照）。
附表五：仿ＦＮ廠半自動手槍製造，具有殺傷力之可發射子彈的
        土造八ＭＭ土造金屬手槍1把（含彈匣一個，槍枝管制編
        號0000000000號）。
        扣押物品清單編號：93年青保管字第609號扣押物品清單
        編號一（原審卷一第37頁參照）。
附錄：本案論罪科刑法條全文
九十四年一月二十六日修正前槍砲彈藥刀械管制條例第十一條第
一項
未經許可，製造、販賣或運輸第四條第一項第一款所稱其他可發
射金屬或子彈具有殺傷力之各式槍砲者，處五年以上有期徒刑，
併科新臺幣一千萬元以下罰金。


司法院資訊處製作；財團法人民間司法改革基金會備份。
